【裁判字號】    96,交聲,1641
【裁判日期】    970229
【裁判案由】    違反道路交通管理處罰條例聲明異議
【裁判全文】
臺灣士林地方法院交通事件裁定        96年度交聲字第1641號
原處分機關  臺北市交通事件裁決所
異  議  人
即受處分人  甲○○
上列異議人即受處分人因違反道路交通管理處罰條例案件，對於
臺北市交通事件裁決所民國96年12月12日北市裁二字第裁22-1AB
856175號裁決聲明異議（原舉發案號：臺北市政府交通局舉發違
反道路交通管理事件通知單北市交停字第1AB856175 號），本院
裁定如下：
    主  文
異議駁回。
    理  由
一、按道路交通安全規則第112 條第1 項第4 款規定：汽車停車
    時，在設有禁止停車標誌、標線之處所不得停車；又汽車駕
    駛人停車時，在設有禁止停車標誌、標線之處所停車者，處
    新臺幣（下同）600 元以上1,200 元以下罰鍰，道路交通管
    理處罰條例第56條第1 項第4 款定有明文。
二、原處分意旨略以：異議人即受處分人甲○○於民國96年10月
    30日下午3 時34分許，將其所有車牌號碼BCK-583 號重型機
    車，停放於臺北市中正區○○○路○ 段92號週邊人行道上，
    經拍照逕行舉發「在設有禁止停車標誌之處所停車」違規，
    爰依道路交通管理處罰條例第56條第1 項第4 款，處罰鍰60
    0 元。
三、異議意旨略以：伊不知道此處設有禁停告示牌，此路段紅磚
    人行道並無標示紅線或黃線，禁停標示不清，一般大眾多為
    汽機車罰單、停車費或車輛失竊等問題，至臺北市交通事件
    裁決所洽辦事務，裁決所四周路邊應開放機車停放，以便利
    民眾洽辦公務。再者，多數民眾想停放汽機車，總是覓無適
    所，伊對於停放於違規停車處之事實並不爭執，惟請停車管
    理處與相關部門妥為規劃改善停車問題，據此聲明異議云云
    。
四、經查：
  (一)本件異議人即受處分人甲○○所有之車牌號碼BCK-583 號重
    型機車，於96年10月30日下午3 時34分許，停放於臺北市中
    正區○○○路○ 段92號週邊人行道上之事實，業據異議人自
    承在卷，並有臺北市政府交通局北市交停字第1AB856175 號
    舉發違反道路交通管理事件通知單影本1 紙及舉發照片影本
    1 幀附卷可稽，此部分事實洵堪認定。
  (二)按道路交通安全規則第112 條第1 項第4 款規定: 汽車（包
    括機器腳踏車，參道路交通安全規則第2 條第1 項第1 款）
    停車時，在設有禁止停車標誌、標線之處所不得停車。依此
    ，法規範課予人民遵守之義務核心乃在於設有禁止停車標誌
    、標線之處所不得停車。次按卷附臺北市停車管理處96年11
    月27日北市停四字第09636618800 號函說明三明揭：「查旨
    揭該路段已全面實施機車退出騎樓、人行道之禁止停放管制
    ，路權則回歸行人專用，並於道路沿線（羅斯福路4 段- 汀
    州路3 段）共設有2 面禁止停車標誌牌，騎樓、人行道均禁
    止停放車輛；故機車應停放於道路設置之機車彎或已規劃之
    機車停車格位內。」，可證系爭地點已設有人行道禁止停車
    標誌牌，並以箭頭指示禁停範圍，本件異議人將其機車停放
    於設有禁止停車標誌牌之人行道路段上，其違規事實至臻明
    確。
  (三)異議人另質以：臺北市交通事件裁決所四周路邊應開放機車
    停放，以便利民眾洽辦公務；再者，多數民眾想停放汽機車
    ，總是覓無適所，請停車管理處與相關部門妥為規劃改善系
    爭地點停車問題云云，惟查此建議改正內容之決定權並非本
    院之權責範圍，蓋植基於權力分立之機制，本院審認之範圍
    僅限於確定違規事實之有無及法規範涵攝、適用、評價之適
    當與正確與否，認定系爭地點是否應開放機車停車或改善停
    車方式等問題，司法權實無審認及置喙之餘地，故就上情建
    請異議人宜循行政救濟之管道，向系爭行政機關反應上開主
    張尋求改正，併此敘明。
五、從而原處分機關審酌異議人違規情形，依道路交通管理處罰
    條例第56條第1 項第4 款之規定，對異議人違規行為裁處6,
    00 元之罰鍰，核無不當。本件異議為無理由，應予駁回。
據上論斷，應依道路交通案件處理辦法第19條，裁定如主文。
中    華    民    國    97    年    2     月    29    日
                  交通法庭法  官    黃潔茹
以上正本證明與原本無異。
如不服本裁定應於送達後5 日內向本院提出抗告狀。
                          書記官    柳瑞宗
中    華    民    國    97    年    2     月    29    日


司法院資訊處製作；財團法人民間司法改革基金會備份。
